臺灣臺北地方法院刑事裁定
111年度聲字第1692號
聲  請  人  臺灣臺北地方檢察署檢察官
受  刑  人  丁秀德




上列聲請人因受刑人數罪併罰有二裁判以上，聲請定其應執行刑
（111年度執聲字1478號），本院裁定如下：
    主  文
丁秀德所犯如附表所示之罪，所處如附表所示之刑，應執行有期
徒刑參年玖月。
    理  由
一、聲請意旨略以：受刑人丁秀德因詐欺等案件，先後經判決確
    定如附表所示，應依刑法第53條及第51條第5款規定，定其
    應執行之刑，爰依刑事訴訟法第477條第1項規定聲請裁定等
    語（附表編號5犯罪日期欄之記載，應更正為「105年11月5
    日」。
二、裁判確定前犯數罪者，併合處罰之。但有下列情形之一者，
    不在此限：一、得易科罰金之罪與不得易科罰金之罪。二、
    得易科罰金之罪與不得易服社會勞動之罪。三、得易服社會
    勞動之罪與不得易科罰金之罪。四、得易服社會勞動之罪與
    不得易服社會勞動之罪。前項但書情形，受刑人請求檢察官
    聲請定應執行刑者，依第51條規定定之。數罪併罰，宣告多
    數有期徒刑者，於各刑中之最長期以上，各刑合併之刑期以
    下，定其刑期，但不得逾30年。數罪併罰，有二裁判以上者
    ，依刑法第51條之規定，定其應執行之刑，刑法第50條、第
    51條第5款、第53條定有明文。
三、定應執行之刑，應由犯罪事實最後判決之法院檢察官聲請該
    法院依上開規定裁定之，不能因犯罪之一部分所科之刑業經
    執行完畢，而認檢察官之聲請為不合法。至已執行部分，自
    不能重複執行，應由檢察官於指揮執行時扣除之，此與定應
    執行刑之裁定無涉（最高法院106年度台抗字第540號裁定意
    旨參照）。又數罪併罰中之一罪，依刑法規定得易科罰金，
    若因與不得易科之他罪併合處罰結果而不得易科罰金時，原
    可易科部分所處之刑，自亦無庸為易科折算標準之記載（司
    法院釋字第144號、第679號解釋、最高法院108年度台抗字
    第1452號裁定意旨參照）。
四、法律上屬於自由裁量之事項，有其外部性界限及內部性界限
    ，並非概無拘束；依據法律之具體規定，法院應在其範圍選
    擇為適當之裁判者，為外部性界限；而法院為裁判時，應考
    量法律之目的，及法律秩序之理念所在者，為內部性界限。
    法院為裁判時，二者均不得有所踰越。在數罪併罰，有二裁
    判以上，定其應執行之刑時，固屬於法院自由裁量之事項，
    然仍應受前揭外部性界限及內部性界限之拘束（最高法院94
    年度台非字第233號判決、108年度台抗字第1128號裁定意旨
    參照）。準此，更定之應執行刑，不應比前定之應執行刑加
    計其他裁判所處刑期或所定應執行刑後為重，否則即與法律
    秩序理念及法律目的之內部界限有違（最高法院103年度第1
    4次刑事庭會議決議、104年度台抗字第586號裁定意旨參照
    ）。
五、經查，受刑人因犯如附表所示之罪，經本院、臺灣新北地方
    法院先後判處如附表所示之刑確定，有如附表所示之裁判、
    臺灣高等法院被告前案紀錄表在卷可稽，本院為犯罪事實最
    後判決之法院。受刑人所犯如附表所示各罪，均係於附表編
    號1至2所示判決確定日前為之。而就附表編號9所示得易科
    罰金之罪，與附表編號1至8所示各罪宣告刑已合併為單一不
    得易科罰金之執行刑（最高法院108年度台抗字第514號裁定
    意旨參照），受刑人於111年9月16日請求檢察官聲請合併定
    其應執行之刑，有受刑人是否聲請定應執行刑調查表附卷足
    參，是聲請人聲請定其應執行之刑，核無不合，應予准許。
六、爰綜合斟酌受刑人各次犯罪行為之不法與罪責程度、所犯附
    表所示各罪彼此之關聯性、數罪對法益侵害之加重效應、罪
    數所反映之受刑人人格特性與犯罪傾向，及對其施以矯正之
    必要性，暨受刑人未來復歸社會之可能性等情，衡以各罪原
    定刑期、定應執行刑之外部性界限及內部性界限，進而為整
    體非難之評價，定其應執行刑如主文所示。至受刑人所犯附
    表編號9所示之罪，其宣告刑雖經諭知易科罰金折算標準，
    惟因與其他各罪宣告刑已合併為單一不得易科罰金之執行刑
    併合處罰之結果，本院於定執行刑時，自不得諭知易科罰金
    折算標準。而附表編號1至8所示罪刑雖業執行完畢，本院仍
    應依法就受刑人判決確定前所犯之數罪定其應執行刑，僅於
    檢察官指揮執行時，再就已執行部分予以折抵，均併敘明。
七、聲請人聲請就如附表編號1至9所示之罪定其應執行之刑，案
    件情節單純，其中如附表編號1至8所示罪刑（應執行有期徒
    刑3年8月）業經執行完畢，在定應執行刑之外部性及內部性
    界限範圍內，可資減讓之刑期幅度殊屬有限，且本院於裁量
    時，業衡量上開情節為適當之酌定，核無必要再命受刑人以
    言詞、書面或其他適當方式陳述意見，尚與最高法院110年
    度台抗大字第489號刑事大法庭裁定意旨無違，附此敘明。
八、依刑事訴訟法第477條第1項，刑法第50條、第53條、第51條
    第5款，裁定如主文。
中　　華　　民　　國　　111 　年　　 9　　月　　30　　日
                  刑事第十三庭  法  官  劉庭維
以上正本證明與原本無異。
如不服本裁定，應於裁定送達後5日內向本院提出抗告狀。因疫
情而遲誤不變期間，得向法院聲請回復原狀。
              　　　　　　　　　書記官  陳福華
中　　華　　民　　國　　111 　年　　10　　月　　1 　　日